# 请教陈老师，购买少数股权！

提问人：zengfengxia 时间：2014-10-23 10:13:04
我理解这种以其持有的非货币资产收购少数股权的交易从合并层面来看是没有商业实质的（或许有的情况下对母公司个别报表而言有商业实质）。而且该项投资性房地产在合并报表层面的后续计量也不应该会因为这一事项发生改变。 大股东投出的非货币资产的账面价值与持有的子公司账面净资产份额的差异计入资本公积，无需考虑其公允价值。

回答人：chenyiwei
相当于在合并报表层面该非货币性资产被处置（作为少数股东退出的对价），应按以非货币资产对股东进行分配的方式进行账务处理。